臺灣新北地方法院行政訴訟判決　　　　　110年度交字第532號
原　　　告　黃之棟



被　　　告　臺中市交通事件裁決處

代　表　人　黃士哲（處長）
訴訟代理人　黃曉妍律師
上列當事人間因交通裁決事件，原告不服被告中華民國110年6月
24日中市裁字第68-ZAA281610號裁決，提起行政訴訟，本院判決
如下：
    主  文
一、原告之訴駁回。
二、訴訟費用新台幣300元由原告負擔。
    事實及理由
壹、程序方面：原告不服被告所為道路交通管理處罰條例第 8條
    的裁決而提起撤銷訴訟，依行政訴訟法第237 條之1 規定，
    應適用交通裁決事件訴訟程序。又本件因卷證資料已經明確
    ，本院依同法第237 條之7 規定，於是不經言詞辯論，直接
    裁判。
貳、實體方面：
一、爭訟概要：緣原告所有之車牌號牌BBT-2125號自用小客貨車
    （下稱系爭汽車），於民國（下同）110 年4 月1 日8 時許
    ，行經國道1 號北向26.9公里處之三重入口匝道處時，因有
    「行駛高速公路未依規定變換車道（變換車道未依規定全程
    使用方向燈）」之違規行為，遭民眾目睹後即檢具違規採證
    資料向內政部警政署國道公路警察局第一公路警察大隊（下
    稱舉發機關）提出檢舉，經舉發機關執勤員警檢視違規採證
    資料後，遂於110 年5 月12日填製國道警交字第ZAA000000
    號舉發違反道路交通管理事件通知單（下稱舉發通知單）予
    以舉發，記載應到案日期為110 年6 月26日前，並移送被告
    處理。原告嗣於110 年5 月25日以線上方式提出申訴不服舉
    發，經被告函請舉發機關查明後，仍認違規事實明確，乃依
    道路交通管理處罰條例第33條第1 項第4 款及第63條第1 項
    （即第63條第1 項第1 款）等規定，以110 年6 月24日中市
    裁字第68-ZAA281610號違反道路交通管理事件裁決書（下稱
    原處分）裁處原告罰鍰新臺幣（下同）3,000 元整，並記違
    規點數1 點。原告不服原處分，於是提起本件行政撤銷交通
    裁決訴訟。
二、原告起訴主張及聲明：
  ㈠主張要旨：
  ⒈實體部分：
    伊爭執點主要有四：伊何時完成變換車道之行為？完成變換
    車道時是否有打方向燈？方向燈自動回正功能啟動，非伊所
    能控制時之處置方式？檢舉人似有惡意檢舉之嫌？
  ⑴完成變換車道行為之時點：
    經檢視裁罰照片，伊認為當日至遲於08:00:54時，後輪即全
    部進入標線內，故54秒當時即已完成變換車道行為，由於照
    片角度關係，敬請法院協助確認影片。
  ⑵最終打方向燈之時間：
    伊檢視後認為08:00:53之時點，警方提供之照片中，一張有
    打方向燈，一張則沒有。由於方向燈處於閃爍狀態，伊認為
    至少在53秒左右，伊仍有施打方向燈。伊認為交流道雖屬高
    速公路之部分，但由照片中可知，當時交流道上車多擁塞，
    故車行速度緩慢，且伊與內、外車道之前後車，均保持了相
    當之安全距離。此外，從檢舉人之車輛幾乎沒有移動可知，
    伊先前施打方向燈之行為已起到警示後車作用，當下不會造
    成任何危險。若如此，伊認為本案執法有過於僵硬解釋法條
    之嫌。意即執法時僅因有人檢舉，即採取僵硬之法條解釋，
    爭執上述一秒、甚至半秒之燈號施打，伊認為本案執法過程
    未對當時道路實際狀況進行實質審視不合常情。
  ⑶方向燈回正時自動關閉功能：
    本件事發之匝道，為伊經常使用之路段，伊雖無法還原當時
    狀況，但經事後測試之後，伊認為當天（08:00:51），變換
    車道時角度較大，故方向盤回正時，方向燈自動關閉功能應
    已啟動。若如此，則方向燈結束之時點，並非伊所控制或刻
    意關閉。
  ⑷檢舉人似有惡意檢舉之嫌：
    伊認為本案所以發生，似源自於檢舉人之惡意檢舉。伊依稀
    還記得檢舉車輛當時留下相當的空間，狀似要禮讓。故伊當
    時還曾向檢舉車輛致意，向其表示感謝。但現在回想，該車
    其實是為達到檢舉目的，才故意留下空間，以鬆懈伊之戒心
    。但退一步言，正因為檢舉人意在檢舉，完全沒有移動，故
    伊認為最後一秒鐘的方向燈的有無，不會有任何安全疑慮。
  ⑸綜合而言，伊認為從照片可知，當天實際行車速度甚慢，伊
    與前後車均保持了相當的距離，且從後車（檢舉伊之車輛）
    幾乎沒有移動，可以知道伊的方向燈施打已經起到實質警示
    功能。若如此，執法時僅因有民眾檢舉，便僵硬解釋法條，
    並爭執08:00:53-54 秒間伊燈號施打的狀況，實不符常理，
    亦難讓受裁罰者信服。
  ⒉程序部分：
    原舉發通知單僅抽象地以「違規法條：0000000、違規事實
    ：行駛高速公路未依規定變換車道」，並附上四張難辨其意
    的照片，即進行裁罰，直到伊提出線上陳述後，才得知裁罰
    真正的理由，其實是高速公路及快速公路交通管制規則第11
    條中「二、未依規定使用方向燈」。伊認為，本案基本事實
    並不複雜，於原始裁罰理由中加註「未依規定使用方向燈」
    等字樣，亦不困難。原舉發通知單卻僅以極為抽象之表述，
    與三張難解其意的照片來進行裁罰。在未具體標註裁罰原因
    之下，實質剝奪了本人「線上陳述」的機會。敬請法院判斷
    此裁罰程序是否有違正當程序之嫌。
  ㈡聲明：撤銷原處分。
三、被告答辯及聲明：
  ㈠答辯要旨：
  ⒈本案經轉據內政部警政署國道公路警察局第一公路警察大隊
    110 年6 月1 日國道警一交字第1101704996號函復說明略以
    ：「經檢視影像，該車變換車道雖然有使用方向燈，並無依
    規定顯示至完成變換車道之行為，違規屬實，本大隊依事實
    舉核無不當」。
  ⒉舉發機關檢附之採證光碟，確認檢舉民眾行車紀錄器畫面時
    間2021/04/01 08 ：00：50時檢舉民眾車輛（下稱該車）行
    駛於國道1 號北向26.9公里處三重入口匝道之內側車道，08
    ：00：51時至08：00：58時一台黑色小客車（下稱系爭車輛
    ）從該車右後方之外側車道超越該車並閃爍左側方向燈2 次
    ，並向左變換車道，系爭車輛第3 次閃爍左側方向燈到一半
    時即關閉方向燈，畫面顯示當時系爭車輛變換車道到一半，
    之後系爭車輛繼續完成變換車道之動作，插入該車之前方，
    畫面顯示系爭車輛號牌為BBT-2125等情。
  ⒊原告主張被告認不足採。蓋因：
  ⑴「道安規則」第91條第1項第6款規定：「行車遇有轉向、減
    速暫停、讓車、倒車、變換車道等情況時所用之燈光及駕駛
    人之手勢，應依下列規定：…。六、變換車道時，應先顯示
    欲變換車道方向之燈光或手勢」。「道安規則」第109條第2
    項第2 款規定：「汽車駕駛人，應依下列規定使用方向燈：
    …二、左（右）轉彎時，應先顯示車輛前後之左（右）邊方
    向燈光；變換車道時，應先顯示欲變換車道方向之燈光，並
    應顯示至完成轉彎或變換車道之行為。…」。
  ⑵從上揭資料顯示，系爭車輛向左變換車道，一開始有顯示左
    側方向燈，惟變換車道至一半，即關閉方向燈並繼續完成變
    換車道之動作，違反前揭全程顯示方向燈之義務，違反「管
    制規則」第11條規定，依前揭說明，自應以「道交條例」第
    33條第1項第4款「行駛高速公路未依規定變換車道」處罰。
  ⑶本件係民眾檢舉案件，經舉發機關查證屬實後，逕行舉發車
    主即原告，原告未於到案期限檢具事證及應歸責人相關資料
    ，向被告告知應歸責人，被告即依「道路交通管理處罰條例
    」第85條第4 項規定，推定原告有過失，並依「道交條例」
    第85條第1 項後段「仍依本條例各該違反條款規定處罰」之
    規定，續於110 年7 月6 日以中市裁字第68- ZAA000000 號
    裁決書，依「道交條例」第33條第1 項第4 款、第63條第1
    項第1 款及「違反道路交通管理事件統一裁罰基準表」之規
    定，按期限內到案之基準，裁處原告第1 階段罰鍰3,000 元
    ，並記違規點數1 點，自無違誤。
  ⑷另查舉發通知單違規事實欄記載「行駛高速公路未依規定變
    換車道（變換車道未依規定全程使用方向燈）」，且原告亦
    於110年5月25日線上申辦陳述交通違規案件申請書記載「本
    人110年4月1日上午8時，從三重交流道匝道外側車道，依地
    上標線指示匯入匝道之內側車道，過程中確有使用方向燈警
    示來車。本人匯入匝道之內側車道後才停止方向燈。此點從
    貴單位所附之照片1 、2 可知，本人匯入過程中仍保持燈號
    ；從第3 張照片可知本人離後車有相當之距離後，才停止燈
    號。故本人認為過程中並無貴單位所稱『行駛高速公路未依
    規定變換車道』之事實」，足見舉發通知單違規事實欄之記
    載已足使原告知道遭處罰之理由，並使原告據以陳述意見，
    認本件處罰前已保障原告之陳述意見權，合於正當法律程序
    。
  ㈡聲明：原告之訴駁回。
四、本件爭點：
  ㈠被告認原告所有之系爭汽車，於110 年4 月1 日8 時許，行
    經國道1 號北向26.9公里處之三重入口匝道處時，因有「行
    駛高速公路未依規定變換車道（變換車道未依規定全程使用
    方向燈）」之違規行為，以原處分裁罰原告，是否合法有據
    ？
  ㈡原告主張：其於當日8 時零分54秒許完成變換車道，而依照
    片顯示其於8 時零53秒仍有打方向燈，而在最後一秒本人與
    前後車輛均保持相當距離，最後1 秒有無打方向燈，並不會
    有安全疑慮，被告卻過於僵硬解釋法條，不符常理。且當時
    變換車道角度較大，其方向盤回正時，方向燈即自動關閉，
    此非本人刻意關閉。另舉發通知單之違規事實僅有抽象記載
    行駛高速公路未依規定變換車道，使其難以辨識其意，剝奪
    其線上陳述之機會等情，是否有理可採？
五、本院之判斷：
  ㈠前提事實：原告所有之系爭汽車，於110 年4 月1 日8 時許
    ，行經國道1 號北向26.9公里處之三重入口匝道處時，因有
    「行駛高速公路未依規定變換車道（變換車道未依規定全程
    使用方向燈）」之違規行為，遭民眾目睹後即檢具違規採證
    資料向舉發機關提出檢舉，經舉發機關執勤員警檢視違規採
    證資料後，遂於110 年5 月12日製單舉發，並記載應到案日
    期為110 年6 月26日前，原告雖於110 年5 月25日以線上方
    式提出申訴不服舉發，惟經被告函請舉發機關查明後，仍認
    違規事實明確，乃依道路交通管理處罰條例第33條第1 項第
    4 款及第63條第1 項（即第63條第1 項第1 款）等規定，以
    原處分裁處原告罰鍰3,000 元整，並記違規點數1 點等情，
    此有本案舉發通知單、原告之線上申辦陳述交通違規案件申
    請書、GOOGLE地圖照片、內政部警政署國道公路警察局第一
    公路警察大隊110 年6 月1 日國道警一交字第1101704996號
    函、採證照片、原處分書、汽車車籍查詢、採證光碟等附卷
    可稽（分見本院卷第57頁、第59頁、第61頁及第63頁、第71
    頁至第72頁、第73頁至第74頁、第77頁、第83頁、第85頁）
    ，核可採認為真實。
  ㈡被告認原告所有之系爭汽車，於110 年4 月1 日8 時許，行
    經國道1 號北向26.9公里處之三重入口匝道處時，因有「行
    駛高速公路未依規定變換車道（變換車道未依規定全程使用
    方向燈）」之違規行為，以原處分裁罰原告，乃屬合法有據
    。
  ⒈應適用之法令：
  ⑴按汽車行駛於高速公路、快速公路或設站管制之道路，不遵
    使用限制、禁止、行車管制及管理事項之管制規則，而有未
    依規定變換車道之行為者，處汽車駕駛人3,000 元以上6,00
    0 元以下罰鍰，道路交通管理處罰條例第33條第1 項第4 款
    定有明文。次按汽車在行駛途中，變換車道或超越前車時，
    應依標誌、標線、號誌指示，並不得有下列情形：一、驟然
    或任意變換車道。二、未依規定使用方向燈。三、未保持安
    全距離及間隔。四、駛離主線車道未依序排隊，插入正在連
    貫駛出主線之汽車中間，高速公路及快速公路交通管制規則
    第11條另有明文。復按汽車駕駛人，應依下列規定使用方向
    燈：二、左（右）轉彎時，應先顯示車輛前後之左（右）邊
    方向燈光；變換車道時，應先顯示欲變換車道方向之燈光，
    並應顯示至完成轉彎或變換車道之行為，道路交通安全規則
    第10 9條第2 項第2 款亦有明定。再按汽車駕駛人有第33條
    第1 項者，除依原條款處罰鍰外，並記違規點數1 點，道路
    交通管理處罰條例第63條第1 項第1 款復有明定。
  ⑵另按違反道路交通管理事件統一裁罰基準及處理細則第1 條
    規定：「本細則依道路交通管理處罰條例第92條第4 項規定
    訂定之」、第2 條第1 項、第2 項規定：「處理違反道路交
    通管理事件之程序及統一裁罰基準依本細則之規定辦理。前
    項統一裁罰基準，如附件違反道路交通管理事件統一裁罰基
    準表。」，核上開統一裁罰基準及處理細則之規定，就其立
    法目的及功能，乃為防止處罰機關枉縱或偏頗，依道路交通
    管理處罰條例第92條第4 項所授權交通部會同內政部訂定「
    違反道路交通管理事件統一裁罰基準及處理細則」及其附件
    「違反道路交通管理事件統一裁罰基準表」，用以維持裁罰
    之統一性與全國因違反道路交通管理事件受處罰民眾之公平
    ，不因裁決人員不同，而生偏頗，寓有避免各監理機關於相
    同事件恣意為不同裁罰之功能，並非法所不許，於憲法上保
    障人民財產權之意旨並無牴觸（此並有司法院大法官會議釋
    字第511 號解釋意旨理由足資參照），並無違反法律保留原
    則。再依本件違規行為時點之違反道路交通管理事件統一裁
    罰基準表記載，小型車行駛高、快速公路未依規定變換車道
    ，於期限內繳納或到案聽候裁決者，應處罰鍰3,000 元。核
    此規定，既係基於母法之授權而為訂定，且就違反道路交通
    管理事件統一裁罰基準及處理細則附件所示統一裁罰基準表
    中有關道路交通管理處罰條例第33條第1 項第4 款之裁罰基
    準內容（基準表就不同違規車種，其可能衍生危害交通安全
    之輕重不同，而區分有小型車、大型車、載運危險物品車輛
    ，並就其是否逾越於期限內繳納或到案聽候裁決之期限不同
    ，分別裁以不同之罰鍰標準，其衍生交通秩序危害，既不相
    同，分別處以不同之罰鍰，符合相同事件相同處理，不同事
    件不同處理之平等原則。），並未牴觸母法，是被告自得依
    此基準而為裁罰。
  ⒉查，依據內政部警政署國道公路警察局第一公路警察大隊11
    0 年6 月1 日國道警一交字第1101704996號函文說明二、三
    所記載：「二、有關BBT-2125號車於110 年4 月1 日8 時0
    分，在國道1 號北向26.9公里（三重入口匝道）處未依規定
    變換車道（變換車道未依規定使用方向燈）違規案，係民眾
    現場目睹該車違規，以科學儀器取得證據資料向本大隊提出
    檢舉。………三、……………經檢視影像，該車變換車道雖
    然有使用方向燈，但並無依規定顯示至完成變換車道之行為
    ，違規屬實，本大隊依事實舉發核無不當。」（見本院卷第
    71頁至第72頁），可知本件乃因民眾檢具違規採證影像資料
    向舉發機關提出檢舉，嗣經舉發機關審視該違規採證影像資
    料後，認為原告舉發當時駕駛系爭汽車確實有未依規定使用
    方向燈至變換車道完成時之違規事實，故而予以舉發原告。
    則本院遂於110 年9 月2 日勘驗被告答辯狀所檢送之採證光
    碟錄影內容，其勘驗結果為：「㈠錄影顯示時間2021/04/01
    08:00: 50 見檢舉人車輛行駛在三重入口匝道之加速車道之
    內側車道，此時在檢舉人車輛之右側道路（即加速車道之外
    側車道）上有一車頭駛出。㈡錄影顯示時間2021/04/01 08:
    00:51 見檢舉人車輛繼續行駛在加速車道之內側車道，而前
    開駛出車頭之車輛，此時已可清楚看見為原告所駕駛之車牌
    號碼000- 0000 號自用小客貨車（即系爭汽車），而該系爭
    汽車已開始往左行駛變換車道，並且打左轉方向燈。㈢錄影
    顯示時間2021/04/01 08:00:52 見前開系爭汽車繼續靠左行
    駛切入加速車道之內側車道，即檢舉人車輛所行駛車道之前
    方，而在該系爭汽車持續變換車道之過程中，該系爭汽車之
    左轉方向燈起初亮起後，隨即熄滅，並再次閃左轉方向燈，
    之後又再次熄滅。㈣錄影顯示時間2021/04/01 08:00:53 至
    08:00:54見前開系爭汽車之左轉方向燈熄滅後，其仍然繼續
    往左行駛切入加速車道之內側車道，此時該系爭汽車之右後
    車輪仍壓在分隔加速車道之內側車道與外側車道之白色車道
    線之間隔處，即表示該系爭汽車此時仍尚未完成變換車道之
    動作，而在此變換車道之期間內，即未再看見該系爭汽車之
    左轉方向燈有亮起。㈤錄影顯示時間2021/04/01 08:00:55
    見前開系爭汽車已完全駛入加速車道之內側車道中，此時該
    系爭汽車已完成變換車道之駕駛動作。㈥錄影顯示時間2021
    /04/01 08:00:56 至08:00:58見前開系爭汽車繼續往前行駛
    在檢舉人車輛前方之加速車道之內側車道。隨後，錄影結束
    。」（見本院卷第97頁至第98頁）。由前開採證光碟之勘驗
    筆錄內容可知，於錄影顯示時間2021/04/01 08:00:51 時起
    ，原告所有之系爭汽車打左轉方向燈，並開始從國道加速車
    道之外側車道往左行駛，切入其左側之加速車道之內側車道
    ；嗣於錄影顯示時間2021/04/01 08:00:52 時，該系爭汽車
    之左轉方向燈即熄滅而未在亮起，但此時其車身仍尚未完全
    進入至加速車道之內側車道，而是於錄影顯示時間2021/04/
    0108 :00:55 時，該系爭汽車始完成變換至加速車道之內側
    車道之駕駛行為，此時亦核與前揭內政部警政署國道公路警
    察局第一公路警察大隊110 年6 月1 日國道警一交字第1101
    704996號函文大致相符。準此以觀，本件系爭汽車在08:00:
    55完成變換車道之駕駛行為之前，其左轉方向燈在08:00:52
    即已熄滅，而從此時起即未再繼續亮起，從而，足認原告所
    有之系爭汽車，於110 年4 月1 日8 時許，行經國道1 號北
    向26.9公里處之三重入口匝道處時，確有「行駛高速公路未
    依規定變換車道（變換車道未依規定全程使用方向燈）」之
    違規行為無訛，被告據此以原處分裁罰原告，乃屬合法有據
    。
  ㈢原告主張：其於當日8 時零分54秒許完成變換車道，而依照
    片顯示其於8 時零53秒仍有打方向燈，而在最後一秒本人與
    前後車輛均保持相當距離，最後1 秒有無打方向燈，並不會
    有安全疑慮，被告卻過於僵硬解釋法條，不符常理。且當時
    變換車道角度較大，其方向盤回正時，方向燈即自動關閉，
    此非本人刻意關閉。另舉發通知單之違規事實僅有抽象記載
    行駛高速公路未依規定變換車道，使其難以辨識其意，剝奪
    其線上陳述之機會等情，自難認為有理，不可採為撤銷原處
    分之理由。
  ⒈查，首先原告雖為主張：其於當日8 時零分54秒許完成變換
    車道，而依照片顯示其於8 時零53秒仍有打方向燈，而在最
    後一秒本人與前後車輛均保持相當距離，最後1 秒有無打方
    向燈，並不會有安全疑慮，被告卻過於僵硬解釋法條，不符
    常理云云。然依前開採證光碟之勘驗筆錄（見本院卷第97頁
    至第98頁）內容可知，本件系爭汽車係在08:00:55完成變換
    車道之駕駛行為，而其左轉方向燈是在08:00:52即已熄滅。
    換言之，該系爭汽車有將近長達3 秒之時間，未打左轉方向
    燈，此情即與原告上開所主張其係在最後1 秒始未打方向燈
    乙節有所不符。況且，觀諸本院卷第73頁最下方之採證照片
    所示，於錄影顯示時間2021/04/01 08:00:53 時，仍見該系
    爭汽車之車身，其尚有一半仍行駛在加速車道之外側車道中
    ，而當時該系爭汽車與左後方之檢舉民眾車輛之間，亦僅有
    相距約一個車身之距離，則衡諸當時該系爭汽車於變換車道
    至一半時，即未繼續打左轉方向燈，如此將使其後方之其他
    車輛難以明確知悉其車行進之方向為何，亦即，究竟該系爭
    汽車是要繼續變換車道，抑或是要取消而欲返回至原行駛之
    加速車道之外側車道，均尚有不明。則在國道高速公路上，
    車輛均是在高速行駛之狀態下，原告此舉將使其他用路人有
    誤認其行向之可能，以致未能正確反應而發生危險，對於交
    通秩序與安全顯有重大影響。是以，被告依此違規情節裁罰
    原告，堪認適法且符合舉發當時之行車狀況，反觀，原告此
    部分主張，即難認為有理，並不可採。
  ⒉再查，原告又主張：當時變換車道角度較大，其方向盤回正
    時，方向燈即自動關閉，此非本人刻意關閉云云。惟縱使舉
    發當時如原告所稱，因其方向盤回正時，該方向燈即自動關
    閉等言屬實，但原告仍可在方向燈自動關閉後再次繼續打左
    轉方向燈，然其卻捨此不為，主觀上縱無故意，抑有過失之
    可歸責事由至明，原告上開主張，即難採為撤銷原處分之理
    由。此外，原告另起訴主張：舉發通知單之違規事實僅有抽
    象記載行駛高速公路未依規定變換車道，使其難以辨識其意
    ，剝奪其線上陳述之機會等情。但經本院端詳本案舉發通知
    單之違規事實欄內所記載：「行駛高速公路未依規定變換車
    道（變換車道未依規定全程使用方向燈）……」（見本院卷
    第57頁），可知該舉發通知單內已有明確記載原告之違規事
    實態樣，且參酌原告在應到案日期之前即110 年5 月25日亦
    有以線上方式提出申訴不服舉發，而其申訴內容並有清楚針
    對其為何未全程使用方向燈乙節表示意見，亦有原告之線上
    申辦陳述交通違規案件申請書（見本院卷第59頁）在卷可佐
    。是以，原告上開所執此部分之主張，核與事實有違，仍不
    可採。
  ㈣本件判決基礎及所揭事證已臻明確，兩造其餘攻擊防禦方法
    經本院審核後，已與本案爭點無涉，並對於本件判決結果不
    生影響，爰無庸一一再加論述，爰併敘明。
  ㈤本件第一審裁判費新臺幣300 元，應由敗訴之原告負擔，所
    以確定如主文第2 項所示。
六、結論：原處分並無違誤，原告訴請撤銷為無理由，應予駁回
    。
中    華    民    國   110    年    10    月    25    日
                  行政訴訟庭  法  官  黃若美
上為正本係照原本作成。
如不服本判決，應於判決送達後20日內，向本院提出上訴狀，上
訴狀並應記載上訴理由，表明關於原判決所違背之法令及其具體
內容或依訴訟資料可認為原判決有違背法令之具體事實，並繳納
上訴費新臺幣750元。 其未表明上訴理由者，應於提出上訴後20
日內向本院補提理由書（上訴狀及上訴理由書均須按他造人數附
繕本），如逾期未提出上訴理由書者，本院毋庸再命補正，由本
院逕以裁定駁回上訴。
                              書記官  張文泉
中    華    民    國   110    年    10    月    25    日